【裁判字號】    92,易,180
【裁判日期】    920514
【裁判案由】    違反電子遊戲場業管理條例
【裁判全文】
臺灣新竹地方法院刑事判決                          九十二年度易字第一八號
    公  訴  人  臺灣新竹地方法院檢察署檢察官
    被      告  甲○○
右列被告因違反電子遊戲場業管理條例案件，經檢察官提起公訴（九十一年度偵字第
六六八五號），本院判決如左：
    主  文
甲○○違反未依電子遊戲場業管理條例規定辦理營利事業登記，不得經營電子遊戲場
業之規定，累犯，處有期徒刑肆月，如易科罰金，以佰元折算壹日。扣案電子遊戲
機陸臺（即「水果盤」伍臺、「魔術方塊」壹臺【以上共含ＩＣ板陸片】）、代幣捌
佰參拾柒枚，均沒收。
    事  實
一、甲○○曾於民國八十八年間因賭博案件經本院判處有期徒刑五月，併科罰金一萬
    元，被告不服上訴，嗣經台灣高等法院判決上訴駁回確定，於九十年四月九日易
    科罰金執行完畢，猶不知悔悟。其係位於新竹市○○路二一八號「來來釣蝦場」
    之負責人，明知未依電子遊戲場業管理條例規定辦理營利事業登記者，不得經營
    設置電子遊戲機供不特定人益智娛樂之營利事業，竟未向地方主管機關即新竹市
    政府申請核發電子遊戲場業營利事業登記證，即自民國九十一年十月九日至十一
    日起，在其經營之「來來釣蝦場」內，陸續擺設電子遊戲機六台（即「水果盤」
    五台、「魔術方塊」一台）供不特定人把玩，其方式為顧客持現金向甲○○換取
    代幣，每新台幣（下同）十元兌換代幣乙枚，再將代幣投入前開電子遊戲機台，
    每投入乙枚代幣，前開電子遊戲機會顯示五十分之分數，倘顧客押中則可得倍數
    不等之分數，繼續把玩至分數用罄為止。嗣於九十一年十一月十九日晚上七時十
    分許，經警臨檢「來來釣蝦場」，當場查獲甲○○及正在把玩前開電子遊戲機台
    之顧客賴志皇、余建順、陳志來及郭文得四人，並扣得前開電子遊戲機共六台（
    共含ＩＣ板六片）及代幣八百三十七枚。
二、案經新竹市警察局第一分局報請臺灣新竹地方法院檢察署檢察官偵查起訴。
    理  由
一、訊據被告甲○○矢口否認有何違反電子遊戲場業管理條例犯行，辯稱：該等扣案
    機台係朋友寄放在其釣蝦場託其出售，其雖未在機台上張貼出售，惟在牆上已貼
    有機台出售一台一萬六千元，其雖向客人收取一、二百元，但曾對彼等表示將會
    歸還，一般買賣均會收取訂金云云。惟查：（１）警方於右揭時地查獲本案時，
    正有賴志皇、余建順、陳志來、郭文得等四人在場把玩電子遊戲機等情，業據證
    人賴志皇、余建順、陳志來、郭文得於警訊中證述在卷，其中賴志皇、余建順分
    別以二百元向被告換得二十枚代幣；陳志來、郭文得分別以一百元向被告換得十
    枚代幣一節亦據彼等證述甚詳，並有上開電子遊戲機共六台（共含ＩＣ板六片）
    及代幣八百三十七枚扣案可稽。（２）證人余建順於偵查中證稱：「我們下班無
    聊去那裡釣蝦，之前已去釣過二、三次，因為他擺放電動的地方有用木板圍起來
    ，之前都沒發現有電動，是這次到入口旁邊看電視，才發現裡面有電動，當時裡
    面已經有二個人在打，我問老板如何玩，他說換代幣，我就跟他換了二百元，賴
    志皇也有換，但換了多少我不知道」、（問：老板有無跟你說收你這個錢之後退
    還給你？）「沒有」、（問：你要買那些機檯？）「沒有」、（問：機檯上有貼
    「售」字？）「沒有」等語（參臺灣新竹地方法院檢察署九十一年度偵字第六六
    八五號偵查卷宗第六十三、六十四頁），另證人陳志來亦於偵查中證稱：「我朋
    友載我去那裡釣蝦，他載我到那裡後，就先離開，說待會再來，我看電視等了一
    下，他沒有來，聽到房間內有聲音，走進去看到一、二個人在玩電動，我就跟老
    板換了一百元代幣，老板說讓我玩一玩」、（問：老板有跟你說這些機檯是要賣
    的？「沒有」、（問：你有要買這些機檯？）「沒有」等語（參同上偵查卷宗第
    六十四、第六十五頁），且證人即查獲本案之警員邱得山於偵查中亦證稱該等機
    台或隔間內並無任何出售之字句等語（參同前卷宗第六十六頁）。（３）依警方
    查獲本件當時所拍現場照片及所繪現場相關位置圖可知，被告係將前開電子遊戲
    機擺設在釣蝦場一角以木板隔起之小房間內，且機台上放著紙杯、衛生紙、啤酒
    鋁罐、牙籤及檳榔等物品，非常凌亂（參同前卷第二十四頁至第三十六頁）。衡
    情被告若真欲出售機台，自應將之置放於釣蝦場內最顯著區域標示價格公開展示
    ，豈有在不起眼之角落另以木板隔起小房間以防他人知悉之理？且該等機台上並
    未張出售之標誌及價格，已如前述，在在與一般出售商品之常情不符。況被告若
    僅係提供欲買受機台之人測試機台性能，亦僅須直接以鑰匙啟動開關即可，何須
    要求顧客交付現金換取代幣？縱該等機台須投入代幣始能測試性能，被告亦僅須
    備妥少量代幣即可，然本案遭查扣之代幣數量高達八百三十七枚，顯已超越一般
    測試機台所必要之數量，況證人余建順、陳志來並無買受機台之意，業據彼等於
    偵查中證述在卷，被告何能假藉收取訂金之名向彼等收取一、二百元之現金？足
    見被告上開所辯顯係為規避電子遊戲場業管理條例而為之飾卸之詞，不足採信。
    本件事證明確，被告犯行堪以認定。
二、核被告所為，係違反電子遊戲場業管理條例第十五條規定，應依同條例第二十二
    條規定論處。被告曾於八十八年間因賭博案件經本院判處有期徒刑五月，併科罰
    金一萬元，被告不服上訴，嗣經台灣高等法院判決上訴駁回確定，於九十年四月
    九日易科罰金執行完畢，此有台灣新竹地方法院檢察署刑案資料查註紀錄表及台
    灣高等法院被告全國前案紀錄表在卷可憑，其受有期徒刑執行完畢後，五年內再
    犯本件有期徒刑以上刑之罪，為累犯，依法加重其刑。爰審酌被告前曾在同一地
    址擺設電動賭博機具與不特定人賭博財物遭判刑並執行完畢（參卷附本院八十九
    年度易字第四九五號判決），猶不知收斂，未經主管機關許可，再度於同址擺設
機台供人把玩，擺設機台之數量、擺設時間之長短、犯罪所生之損害，犯後否認
    犯行、態度不佳等一切情狀，量處如主文所示之刑，並諭知易科罰金之折算標準
    。扣案之電子遊戲機共六台（含ＩＣ板六片）及代幣八百三十七枚係被告所有供
    犯罪所用，業據被告供承在卷，併依刑法第三十八條第一項第二款宣告沒收。
據上論斷，應依刑事訴訟法第二百九十九條第一項前段，電子遊戲場業管理條例第二
十二條，刑法第十一條前段、第四十七條、第四十一條第一項、第三十八條第一項第
二款，罰金罰鍰提高標準條例第二條，判決如主文。
本案經檢察官邱朝智到庭執行職務。
中      華      民      國    九十二    年      五      月     十四     日
                                臺灣新竹地方法院刑事第一庭
                                    法  官  賴  淑  敏
右正本證明與原本無異。
如不服本判決，應於判決送達後十日內向本院提出上訴狀( 應附繕本 )，上訴於
臺灣高等法院。
                                    書記官  曾  秀  貞
中      華      民      國    九十二    年      五      月     十四     日
附錄本案論罪科刑法條：
電子遊戲場業管理條例第十五條：
未依本條例規定辦理營利事業登記者，不得經營電子遊戲場業。
電子遊戲場業管理條例第二十二條：
違反第十五條規定者，處行為人一年以下有期徒刑、拘役或科或併科新臺幣五十萬元
以上二百五十萬元以下罰金。


司法院資訊處製作；財團法人民間司法改革基金會備份。
